# 处置财务公司现金流量表的编制问题

提问人：singley 时间：2016-02-24 11:13:43
假设A公司本年处置了全资子公司B公司（财务公司）66%股权，丧失控制权，处置日财务公司资产负债如下：
资产类： 现金 100 贷款 900 权益类： 吸收存款 700 权益 300
其中A公司处置日在财务公司存款 500 元[size=14.3999996185303px]（假设A公司所有货币资金全部存放在财务公司），处置日平价转让 200 元（66%）股权给外部投资者，丧失控制权，不再纳入合并范围。 因不再合并财务公司合并报表，处置日合并报表货币资金变为 500 元，而假设财务公司纳入合并范围，货币资金则为 100 元。
因处置财务公司导致的现金流入为=200元（处置价款）+500元（恢复A公司货币资金）-100元（不并表导致B公司现金丧失）=600元 正常情况下 600 元应放入“处置子公司及其他营业单位的现金净额” 但有如下问题： 1 、通常“处置子公司及其他营业单位的现金净额”是小于处置价款的，而此案例不是； 2 、实质上处置B公司并未实际收回现金，较未处置相当于是将部分贷款转换成了A公司层面的现金，在现金流量表中做现金流入是否恰当？ 由于金额非常重大，不知道有没有可参考的上市公司披露案例？多谢各位前辈！

回答人：chenyiwei
你的这个例子可能是个案，但从你所描述的情况看，合并现金流量表中“处置子公司及其他营业单位的现金净额”600元无重大不恰当之处。